臺灣板橋地方法院刑事判決　　　　　 93年度交簡上字第102號
上　訴　人　臺灣板橋地方法院檢察署檢察官
被　　　告　甲○○
上列上訴人因被告過失傷害案件，不服本院簡易庭93年度交簡字
第571 號，中華民國93年8 月17日第一審判決（聲請簡易判決處
刑案號：93年度偵字第9258、10319 號），提起上訴，本院管轄
第二審之合議庭判決如左：
    主  文
上訴駁回。
    事  實
一、甲○○於民國93年2 月23日上午8 時20分許，騎乘車號
    GXD-227 號重型機車，沿台北縣新莊市○○路244 巷往新樹
    路方向行駛，行經新樹路與244 巷有燈光號誌之交叉路口時
    ，明知汽（機）車駕駛人行駛至交叉路口，其行進、轉彎應
    遵守燈光號誌，並應注意車前狀況，隨時採取必要之安全措
    施，以避免危害發生，而依當時天候晴朗、日間自然光線、
    路面乾燥、無缺陷、無障礙物，並無不能注意之情事，詎其
    為趕赴新樹路359 號工作處所，竟未依路口紅燈號誌之指示
    暫時停車等待，仍貿然闖紅燈前進，復疏未注意前方由乙○
    ○騎乘車號JD2-992 號重型機車（聲請書誤載為JD2-922 號
    ），因綠燈循新樹路自北往南方向穿越244 巷口，二車發生
    碰撞，致乙○○人車倒地，因此受有頭部外傷性腦內出血、
    右耳挫傷及右臉神經麻痺之傷害。車禍發生後，甲○○旋報
    警並留待現場等候，在有偵查犯罪職權之公務員查知其為犯
    人前，主動向據報前來現場處理之台北縣政府警察局新莊分
    局警員聶從勇坦承肇事，並接受裁判。
二、案經被害人乙○○訴由台北縣政府警察局新莊分局報請台灣
    板橋地方法院檢察署檢察官偵查，聲請簡易判決處刑。
    理  由
一、訊據被告甲○○於審理中對上揭時地車禍肇事致被害人乙○
    ○受傷之事實供承不諱，但矢口否認被訴過失傷害之犯行，
    辯稱：伊在穿越馬路時尚屬黃燈，係被害人乙○○闖紅燈自
    側面撞上伊，伊對本件車禍之發生並無過失云云，並提出其
    機車左側受損之照片3 張為證。惟查，上揭犯罪事實，業據
    被害人乙○○於本院審理中證述綦詳，並有道路交通事故調
    查報告表（一）、（二）、道路交通事故現場圖、亞東紀念
    醫院驗傷診斷證明書各1 紙，及現場照片12張在卷可稽。被
    告雖執前詞置辯，然車禍發生當時，被害人乙○○之行車號
    誌為綠燈，被告係紅燈，迭據被害人乙○○證述在卷。而被
    告在警詢中亦坦承係為趕赴上班，故闖紅燈等語（93年度核
    退字第3243號卷第6 頁反面參照），是其嗣後翻異前詞，否
    認闖紅燈之違規事由，自無可採。又被告行經上開交叉路口
    ，其燈光號誌既屬紅燈，則「路權」自屬綠燈之被害人乙○
    ○享有，縱車禍發生時，係被害人之機車車頭與被告之機車
    左側碰撞，亦僅表示二車碰撞時相關位置而已，非因此即謂
    係被害人乙○○撞擊被告，而令被害人乙○○負過失罪責，
    被告上開辯解，顯屬誤會。
二、按汽（機）車駕駛人行駛至交叉路口，其行進、轉彎應遵守
    燈光號誌；次按汽（機）車駕駛人應注意車前狀況，隨時採
    取必要之安全措施，道路交通安全規則第102 條第1 項第1
    款、第94條第3 項分別定有明文。本件車禍發生時，現場天
    候晴朗、路面乾燥、無缺陷、無障礙物，光線照明充足，並
    無不能注意之情事，詎被告竟無視交通號誌之變化，為趕赴
    上班即任意闖紅燈，復疏於注意車前狀況，採取必要之安全
    措施，致撞及被害人乙○○使其倒地受傷，被告之行為自有
    過失甚明。而被害人乙○○因此車禍受有頭部外傷性腦內出
    血、右耳挫傷及右臉神經麻痺之傷害，亦有亞東紀念醫院驗
    傷診斷證明書為證，是被告之過失行為與被害人乙○○所受
    傷害間有相當因果關係。本案事證明確，被告之過失犯行洵
    堪認定，應依法論科。
三、核被告所為，係犯刑法第284 條第1 項前段之普通過失傷害
    罪。被告於肇事後旋報警並留待現場等候，在有偵查犯罪職
    權之公務員查知其為犯人前，主動向據報前來現場處理之台
    北縣政府警察局新莊分局警員聶從勇坦承肇事，並接受裁判
    ，業據被告供承在卷，並有台北縣政府警察局自首調查報告
    表1 紙附卷可按，是本件合於自首之要件，應依刑法第62條
    前段之規定減輕其刑。
四、原審詳加審認，援引刑法第284 條第1 項前段、第62條前段
    、第41條第1 項前段，罰金罰鍰提高標準條例第1 條前段、
    第2 條之規定，並斟酌被告過失之程度，肇事後並未逃逸，
    惟迄今尚未與被害人達成民事和解（被害人具狀請求民事賠
    償新台幣250718元），暨被告犯罪之動機、目的、所生之危
    害等一切情狀，量處拘役59日，並諭知易科罰金之折算標準
    ，認事用法，並無不合，量刑亦屬妥適，檢察官依告訴人之
    請求以原審量刑過輕為由提起上訴，本院斟酌上開量刑之標
    準，認原審認事用法及科刑並無不當，其上訴為無理由，應
    予駁回。
據上論斷，應依刑事訴訟法第455 條之1 第1 項、第3 項、第
368 條，判決如主文。
本案經檢察官王家春到庭執行職務。
中　　華　　民　　國　　94　　年　　1 　　月　　14　　日
                      　  臺灣板橋地方法院交通法庭
                            　審判長法　官  鄭　水　銓
                                    法  官  廖  怡  貞
                                    法  官  陳  福  來
以上正本證明與原本無異。
本判決不得上訴。
                            　      書記官  林　兆  嘉
中　　華　　民　　國　　94　　年　　1 　　月　　21　　日
附錄本案論罪科刑法條全文：
刑法第284條
因過失傷害人者，處六月以下有期徒刑、拘役或五百元以下罰金
，致重傷者，處一年以下有期徒刑、拘役或五百元以下罰金。
從事業務之人，因業務上之過失傷害人者，處一年以下有期徒刑
、拘役或一千元以下罰金，致重傷者，處三年以下有期徒刑、拘
役或二千元以下罰金。
